【裁判字號】    90,聲再,219
【裁判日期】    901231
【裁判案由】    聲請再審
【裁判全文】
臺灣高等法院高雄分院刑事裁定                      九十年度聲再字第二一九號
    再審聲請人
    即受判決人    甲○○
右列聲請人因公共危險案件，對於本院九十年度交上易字第二九二號第二審確定判決
（臺灣高雄地方法院九十年度交易字第四四七號，台灣高雄地方法院檢察署九十年度
偵字第一一一二九號），聲請再審，本院裁定如左：
      主      文
再審之聲請駁回。
      理      由
一、聲請再審意旨如影本所載。
二、查有罪之判決確定後，為受判決人之利益聲請再審，必其聲請之理由合於刑事訴
    訟法第四百二十條第一項所定情形之一及第四百二十一條有足以影響於判決之重
    要證據漏未審酌者，始准許之。經查：聲請人甲○○確有酒後駕車，有証人即警
    員陳保龍於原審陳稱︰我接獲報案後即與同仁至自強二路之五甲海產店，經過查
    訪得知打架的人是蕭伯威及葉哲偉，當時葉哲偉仍在海產店現場，而蕭伯威則是
    由被告騎乘機車載走，我正在詢問時，被告則騎機車回到海產店，我立刻問被告
    肇事的蕭伯威人在何處，被告回答不認識後就發動機車要離開，我因聞到被告滿
    嘴酒味，情緒也很激動，故請被告至派出所作酒測等語甚明（見原審九十年八月
    八日訊問筆錄）；復有證人即亦至現場處理之另警員陳清文於原審亦證稱︰我至
    現場約十分鐘後，被告才騎機車回到「五甲海產店」，當時我有詢問現場肇事之
    葉哲偉，葉哲偉並稱是被告騎乘機車載與伊發生爭執之蕭伯威離開，被告騎乘機
    車過來時，我有詢問被告肇事之蕭伯威人在何處，但被告都不說明等語明確（見
    原審九十年九月十一日審判筆錄）；另證人即「五甲海產店」老闆柯怡鈴於警訊
    亦證稱︰我所經營之海產店遭人砸毀才報警，當時係被告及其友人於九十年六月
    六日三時許至我店內飲酒，被告等人服用高粱酒及啤酒等酒類，約於五時許，因
    被告之友人砸破海產攤之玻璃，被告即騎乘機車載該名友人離開，不久又騎乘機
    車返回海產店等語甚明（見警卷第三頁反面偵訊筆錄）；並有被告為警測試之吐
    氣所含酒精成份為每公升零點八四毫克之酒精測試單及高雄縣警察局舉發違反道
    路交通管理事件通知單各一紙在卷足憑。可見聲請人即被告甲○○確有酒後駕車
    行為，其於本件另指：伊仍能駕車，應未酒醉云云，及對証人即警員陳清文之証
    詞再做爭議，僅係對原判決所確定之事實再做一翻有利於己之推論，並非係重要
    証據漏未審酌，其個人之「推論」或「意見」，並非係「証据」，原確定判決已
    就聲請人所指之情況詳加注意審酌，並無未予注意情形，是聲請人所指前開各點
    理由，核與上引法條所定無一相符，應認為無再審理由，爰依同法第四百三十四
    條第一項，裁定如主文。
中    華    民    國         九十       年     十二     月    三十一    日
                              臺灣高等法院高雄分院刑事第八庭
                                  審判長法官  郭雅美
                                        法官  洪兆隆
                                        法官  張盛喜
右正本證明與原本無異。
不得抗告。
                                      書記官  魏文常
中    華    民    國        九十一      年      一      月      三      日
                                                                      Ｈ


司法院資訊處製作；財團法人民間司法改革基金會備份。
